<?xml version='1.0' encoding='utf-8'?>
<verb default="imshocraigh" disambig="">
  <verbalNoun default="imshocrú" />
  <verbalAdjective default="imshocraithe" />
  <tenseForm default="imshocraigh" tense="Past" dependency="Indep" person="Base" />
  <tenseForm default="imshocraíomar" tense="Past" dependency="Indep" person="Pl1" />
  <tenseForm default="imshocraíodar" tense="Past" dependency="Indep" person="Pl3" />
  <tenseForm default="imshocraíodh" tense="Past" dependency="Indep" person="Auto" />
  <tenseForm default="imshocraigh" tense="Past" dependency="Dep" person="Base" />
  <tenseForm default="imshocraíomar" tense="Past" dependency="Dep" person="Pl1" />
  <tenseForm default="imshocraíodar" tense="Past" dependency="Dep" person="Pl3" />
  <tenseForm default="imshocraíodh" tense="Past" dependency="Dep" person="Auto" />
  <tenseForm default="imshocraíodh" tense="PastCont" dependency="Indep" person="Base" />
  <tenseForm default="imshocraínn" tense="PastCont" dependency="Indep" person="Sg1" />
  <tenseForm default="imshocraíteá" tense="PastCont" dependency="Indep" person="Sg2" />
  <tenseForm default="imshocraímis" tense="PastCont" dependency="Indep" person="Pl1" />
  <tenseForm default="imshocraídís" tense="PastCont" dependency="Indep" person="Pl3" />
  <tenseForm default="imshocraítí" tense="PastCont" dependency="Indep" person="Auto" />
  <tenseForm default="imshocraíodh" tense="PastCont" dependency="Dep" person="Base" />
  <tenseForm default="imshocraínn" tense="PastCont" dependency="Dep" person="Sg1" />
  <tenseForm default="imshocraíteá" tense="PastCont" dependency="Dep" person="Sg2" />
  <tenseForm default="imshocraímis" tense="PastCont" dependency="Dep" person="Pl1" />
  <tenseForm default="imshocraídís" tense="PastCont" dependency="Dep" person="Pl3" />
  <tenseForm default="imshocraítí" tense="PastCont" dependency="Dep" person="Auto" />
  <tenseForm default="imshocraíonn" tense="PresCont" dependency="Indep" person="Base" />
  <tenseForm default="imshocraím" tense="PresCont" dependency="Indep" person="Sg1" />
  <tenseForm default="imshocraímid" tense="PresCont" dependency="Indep" person="Pl1" />
  <tenseForm default="imshocraítear" tense="PresCont" dependency="Indep" person="Auto" />
  <tenseForm default="imshocraíonn" tense="PresCont" dependency="Dep" person="Base" />
  <tenseForm default="imshocraím" tense="PresCont" dependency="Dep" person="Sg1" />
  <tenseForm default="imshocraímid" tense="PresCont" dependency="Dep" person="Pl1" />
  <tenseForm default="imshocraítear" tense="PresCont" dependency="Dep" person="Auto" />
  <tenseForm default="imshocróidh" tense="Fut" dependency="Indep" person="Base" />
  <tenseForm default="imshocróimid" tense="Fut" dependency="Indep" person="Pl1" />
  <tenseForm default="imshocrófar" tense="Fut" dependency="Indep" person="Auto" />
  <tenseForm default="imshocróidh" tense="Fut" dependency="Dep" person="Base" />
  <tenseForm default="imshocróimid" tense="Fut" dependency="Dep" person="Pl1" />
  <tenseForm default="imshocrófar" tense="Fut" dependency="Dep" person="Auto" />
  <tenseForm default="imshocródh" tense="Cond" dependency="Indep" person="Base" />
  <tenseForm default="imshocróinn" tense="Cond" dependency="Indep" person="Sg1" />
  <tenseForm default="imshocrófá" tense="Cond" dependency="Indep" person="Sg2" />
  <tenseForm default="imshocróimis" tense="Cond" dependency="Indep" person="Pl1" />
  <tenseForm default="imshocróidís" tense="Cond" dependency="Indep" person="Pl3" />
  <tenseForm default="imshocrófaí" tense="Cond" dependency="Indep" person="Auto" />
  <tenseForm default="imshocródh" tense="Cond" dependency="Dep" person="Base" />
  <tenseForm default="imshocróinn" tense="Cond" dependency="Dep" person="Sg1" />
  <tenseForm default="imshocrófá" tense="Cond" dependency="Dep" person="Sg2" />
  <tenseForm default="imshocróimis" tense="Cond" dependency="Dep" person="Pl1" />
  <tenseForm default="imshocróidís" tense="Cond" dependency="Dep" person="Pl3" />
  <tenseForm default="imshocrófaí" tense="Cond" dependency="Dep" person="Auto" />
  <moodForm default="imshocraíodh" mood="Imper" person="Base" />
  <moodForm default="imshocraím" mood="Imper" person="Sg1" />
  <moodForm default="imshocraigh" mood="Imper" person="Sg2" />
  <moodForm default="imshocraímis" mood="Imper" person="Pl1" />
  <moodForm default="imshocraígí" mood="Imper" person="Pl2" />
  <moodForm default="imshocraídís" mood="Imper" person="Pl3" />
  <moodForm default="imshocraítear" mood="Imper" person="Auto" />
  <moodForm default="imshocraí" mood="Subj" person="Base" />
  <moodForm default="imshocraímid" mood="Subj" person="Pl1" />
  <moodForm default="imshocraítear" mood="Subj" person="Auto" />
</verb>
